臺灣桃園地方法院刑事判決　　　　　　　96年度訴字第1214號
公　訴　人　台灣桃園地方法院檢察署檢察官
被　　　告　甲○○
　　　　　　　　　　（現另案在台灣桃園監獄執行中）
上列被告因違反毒品危害防制條例案件，經檢察官提起公訴（96
年度毒偵字第854 號），本院合議庭裁定改依簡式審判程序，茲
判決如下：
    主  文
甲○○施用第一級毒品，累犯，處有期徒刑壹年。扣案如附表一
所示之物，均沒收銷燬之。扣案如附表二所示之物，沒收。
    事   實
一、甲○○曾於民國88年間因竊盜案件，經臺灣新竹地方法院以
 　 88年度易字第817 號判決判處有期徒刑8 月，經台灣高等法
    院以89年度上易字第3237號判決駁回上訴確定；於90年間因
    強盜等案件，經台灣新竹地方法院以90年度訴字第50號判決
    就竊盜罪部分判處有期徒刑9 月，就搶奪罪部分判處有期徒
    刑1 年2 月，就強制罪部分判處有期徒刑3 月，並應執行有
    期徒刑2 年確定；於90年間因施用毒品案件，經台灣新竹地
    方法院以90年度毒聲字第170 號裁定送觀察、勒戒，於90年
    1 月18日入勒戒處所，因認無繼續施用傾向，於90年2 月8
    日出所，並經台灣新竹地方法院檢察署檢察官於90年2 月8
    日以90年度毒偵字第52號為不起訴處分確定；於90年間又因
    施用毒品案件，經本院以90年度毒聲字第4557號裁定送觀察
    、勒戒，於90年11月10日入勒戒處所，因認有繼續施用傾向
    ，經檢察官聲請強制戒治並起訴，就聲請強制戒治部分，經
    本院以90年度毒聲字第4835號裁定令入戒治處所施以強制戒
    治，其後經本院以91年度毒聲字第1109號裁定停止戒治，所
    餘戒治期間付保護管束，於91年11月29日保護管束期滿執行
    完畢；另因違反毒品危害防制條例案件起訴部分，經本院以
    91 年 度訴字第192 號判決就連續施用第一級毒品部分判處
    有期徒刑7 月，就施用第二級毒品部分判處有期徒刑6 月，
    並定應執行有期徒刑1 年確定；並與上開各罪接續執行，於
    91年6 月5 日入監執行，於94年5 月10日縮短刑期假釋出監
    ，於94年8 月14日縮刑期滿，假釋未經撤銷，未執行之刑以
    已執行論（構成累犯）。詎其仍不知悔改，明知海洛因係毒
    品危害防制條例所稱之第一級毒品，不得非法持有及施用，
    竟於前揭強制戒治執行完畢後5 年內，復基於施用第一級毒
    品海洛因之犯意，於96年1 月6 日上午6 時許，在新竹縣湖
    口鄉○○路某處，以注射針筒施用海洛因1 次。嗣為警於96
    年1 月7 日凌晨2 時40分許，在新竹縣湖口鄉○○街33號前
    為警查獲，並扣得如附表二所示之物及與本案無關如附表三
    編號1 所示之物；並於同日晚間11時30分許因另案入台灣桃
    園監獄執行時，為監獄管理員查獲如附表一所示之物及與本
    案無關如附表三編號2 、3 所示之物。
二、案經新竹市政府警察局移送暨台灣桃園監獄函送台灣桃園地
    方法院檢察署檢察官偵查後起訴。
    理  由
一、按刑事訴訟法第273 條之1 第1 項規定除被告所犯為死刑、
    無期徒刑、最輕本刑為3 年以上有期徒刑之罪或高等法院管
    轄第一審案件者外，於審判期日前之程序進行中，被告先就
    被訴事實為有罪之陳述時，審判長得告知被告簡式審判程序
    之旨，並聽取當事人、代理人、辯護人及輔佐人之意見後，
    裁定進行簡式審判程序。經查，本件被告甲○○被訴違反毒
    品危害防制條例案，非前開不得進行簡式審判程序之案件，
    經被告於本院審理時就被訴事實為有罪之陳述，且經本院告
    知被告簡式審判程序之旨，聽取被告及檢察官之意見後，爰
    依上開刑事訴訟法第273 條之1 第1 項之規定，當庭裁定改
    依簡式審判程序審判之，合先敘明。
二、上開犯罪事實，業經被告甲○○於本院審理中坦承不諱，且
    被告於96年1 月7 日為警查獲後採集尿液送請台灣檢驗科技
    股份有限公司以EIA 酵素免疫分析法為初步檢驗，復以GC/M
    S 氣相層析/ 質譜儀法為確認檢驗結果，確呈可待因、嗎啡
    陽性反應（可待因、嗎啡為海洛因代謝物質），有「新竹市
    警察局辦理煙毒、麻醉藥品案尿液送驗受檢人真實姓名代號
    對照表暨送驗登記簿」及台灣檢驗科技股份有限公司濫用藥
    物尿液檢驗報告各1 紙附卷可稽（見台灣桃園地方法院檢察
    署96年度毒偵字第502 號偵查卷第64、63頁）。又扣案如附
    表一所示之物，經行政院衛生署管制藥品管理局鑑定結果，
    均檢出海洛因成分，有該局管檢字第0960002896號鑑定書1
    份附卷可稽（見台灣桃園地方法院檢察署96年度毒偵字第85
    4 號偵查卷第9 、10頁）。此外，並有扣案如附表二所示之
    物可佐。按海洛因經注射入人體後，約80％於24小時內自尿
    中排出，一般而言，尿液中能否驗出嗎啡陽性與其投與量、
    投與途徑、採尿時間、個人體質及檢驗方法之靈敏度有關，
    國外曾有文獻報導注射6 毫克之海洛因鹽酸鹽，其代謝物嗎
    啡之平均可檢出時限約為26小時，此有行政院衛生署藥物食
    品檢驗局81年9 月8 日81藥檢壹字第8114885 號函可按，且
    以氣相層析質譜分析法作藥物及其代謝產物之定性及定量分
    析檢驗者，幾乎不會有偽陽性反應產生，亦即如尿液中未含
    有煙毒之反應者，即不可能產生因藥物所引起之偽陽性反應
    ，此為毒品檢驗學之常規，亦為本院辦理相關違反毒品危害
    防制條例案件所知悉，是以上開檢驗結果當足以認定為真實
    而堪予採信。足見上揭事實，除被告不利於己自白外，並有
    上述補強證據足佐，堪認被告自白與事實相符，應可採為論
    罪科刑之依據。又被告前曾於90年間因施用毒品案件，經台
    灣新竹地方法院以90年度毒聲字第170 號裁定送觀察、勒戒
    ，於90年1 月18日入勒戒處所，因認無繼續施用傾向，於90
    年2 月8 日出所，並經台灣新竹地方法院檢察署檢察官於90
    年2 月8 日以90年度毒偵字第52號為不起訴處分確定；於90
    年間又因施用毒品案件，經本院以90年度毒聲字第4557號裁
    定送觀察、勒戒，於90年11月10日入勒戒處所，因認有繼續
    施用傾向，經本院以90年度毒聲字第4835號裁定令入戒治處
    所施以強制戒治，其後經本院以91年度毒聲字第1109號裁定
    停止戒治，所餘戒治期間付保護管束，於91年11月29日保護
    管束期滿執行完畢，有台灣桃園地方法院檢察署全國施用毒
    品案件紀錄表、受觀察勒戒人毒品及前科紀錄簡列表、台灣
    高等法院被告前案紀錄表在卷為憑，其於5 年內再犯本件施
    用第一級毒品之罪，事實已臻明確。綜上所述，足徵被告係
    於5 年內再犯毒品危害防制條例第10條第1 項之罪，應予依
    法論科。
三、核被告所為，係犯毒品危害防制條例第10條第1 項之施用第
    一級毒品罪。其非法持有海洛因之低度行為，為其非法施用
    之高度行為所吸收，不另論罪。又被告曾於88年間因竊盜案
    件，經臺灣新竹地方法院以88年度易字第817 號判決判處有
    期徒刑8 月，經台灣高等法院以89年度上易字第3237號判決
    駁回上訴確定；於90年間因強盜等案件，經台灣新竹地方法
    院以90年度訴字第50號判決就竊盜罪部分判處有期徒刑9 月
    ，就搶奪罪部分判處有期徒刑1 年2 月，就強制罪部分判處
    有期徒刑3 月，並應執行有期徒刑2 年確定；於90年間因違
    反毒品危害防制條例案件，經本院以91年度訴字第192 號判
    決就連續施用第一級毒品部分判處有期徒刑7 月，就施用第
    二級毒品部分判處有期徒刑6 月，並定應執行有期徒刑1 年
    確定；並與上開各罪接續執行，於91年6 月5 日入監執行，
    於94年5 月10日縮短刑期假釋出監，於94年8 月14日縮刑期
    滿，假釋未經撤銷，未執行之刑以已執行論，有台灣桃園地
    方法院檢察署刑案資料查註紀錄表、台灣高等法院被告前案
    紀錄表在卷為憑，其前受有期徒刑之執行完畢，於5 年以內
    故意再犯本件有期徒刑以上之罪，為累犯，應依刑法第47
    條第1 項規定，加重其刑。爰審酌被告施用毒品，戕害自身
    身心，前已經觀察、勒戒、強制戒治處分乃至有期徒刑之執
    行，仍無戒除毒癮之決心，惟犯罪後尚能坦承犯行，尚有悔
    意及其犯罪動機、手段等一切情狀，量處如主文所示之刑，
    以資懲儆。又扣案如附表一所示之物，因海洛因為第一級毒
    品，分別於盒裝小匙、吸管杓及夾鏈袋於物理外觀上二者已
    附合為一體而難以析離，是均應依毒品危害防制條例第18條
    第1 項前段併諭知沒收銷燬之。扣案如附表二所示之物，為
    被告所有供（但非專供）施用第一級毒品海洛因犯行所用之
    物，應依刑法第38條第1 項第2 款之規定宣告沒收。
據上論斷，應依刑事訴訟法第273 條之1 第1 項、第299 條第1
項前段，毒品危害防制條例第10條第1 項、第18條第1 項前段，
刑法第11條、第47條第1 項、第38條第1 項第2 款，判決如主文。
本案經檢察官嵇珮晶到庭執行職務。
中　　華　　民　　國　　96　　年　　5　　月　　31　　日
                  刑事第二庭  法　官　鄭吉雄
以上正本證明與原本無異。
如不服本判決，應於判決送達後10日內向本院提出上訴狀（應附
繕本），上訴於臺灣高等法院。
　　　　　　　　　　　　　　　書記官　王月香
中　　華　　民　　國　　96　　年　　6 　　月　　4 　　日
附錄論罪科刑法條：
毒品危害防制條例第10條第1項
施用第一級毒品者，處 6 月以上 5 年以下有期徒刑。
附表一：
┌──┬───────────────┬───────┐
│編號│    扣  案  物  品  名  稱    │  備     註   │
├──┼───────────────┼───────┤
│ 1  │盒裝小匙2支                   │海洛因與分別於│
├──┼───────────────┤盒裝小匙、吸管│
│ 2  │吸管杓1支                     │杓及夾鏈袋於物│
├──┼───────────────┤理外觀上二者已│
│ 3  │海洛因殘渣袋1個               │附合為一體而難│
│    │                              │以析離        │
└──┴───────────────┴───────┘
附表二：
┌──┬───────────┬───────────┐
│編號│ 扣案物品名稱         │  備              註  │
├──┼───────────┼───────────┤
│ 1  │ 注射針筒2支          │為被告所有供（但非專供│
│    │                      │）施用第被告施用第一級│
│    │                      │毒品所用              │
└──┴───────────┴───────────┘
附表三：
┌──┬───────────┬───────────┐
│編號│ 扣案物品名稱         │  備              註  │
├──┼───────────┼───────────┤
│ 1  │ 吸食器1組            │與本案無關            │
├──┼───────────┼───────────┤
│ 2  │白色圓形錠（送驗數量4 │1.檢出第三級毒品氟硝西│
│    │顆；驗餘數量：3顆）   │  泮成分              │
│    │                      │2.與本案無關          │
├──┼───────────┼───────────┤
│ 3  │白色粉末1包           │與本案無關            │
└──┴───────────┴───────────┘
